# 请教权益金额转出是否应该确认收益

提问人：星空下的小米 时间：2020-11-08 15:33:02
陈版，您好，请教一个问题，想问一下之前年度由于少数股东注资，多注资的归属于母公司的确认在资本公积的金额，当母公司把这家子公司处置的时候是否应该转出确认到收益？ 是否类似于之前的可供出售金融资产？谢谢

回答人：chenyiwei
这部分资本公积系由权益性交易形成，因此后续不能再转入损益。在合并报表中应一直列报于资本公积中。参考：
《瑞华研究 2010 ～ 2019 汇编》之“问题3-2-156（全部处置子公司股权时，在合并报表层面原因购买少数股权调减的资本公积是否需要恢复）”。